臺灣臺南地方法院刑事判決
110年度交簡上字第106號
上  訴  人  臺灣臺南地方檢察署檢察官
被      告  PHUNANGERN ANUCHIT即阿努奇(泰國籍人）                                      男(民國00年0月0日生)

                              住○○市○○區○○○路000                                  號
上列上訴人因被告公共危險案件，不服本院民國110年5月20日11
0年度交簡字第1258號第一審判決（聲請簡易判決處刑案號：110
年度偵字第1249號），提起上訴，本院管轄之第二審合議庭判
決如下：
    主  文
上訴駁回。
    事實及理由
一、按被告於第二審經合法傳喚，無正當之理由不到庭者，得不
    待其陳述，逕行判決，刑事訴訟法第371條定有明文。次按
    對於簡易判決處刑不服而上訴者，得準用上開規定，此觀諸
    刑事訴訟法第455條之1第3項之規定自明。被告PHUNANGERN 
    ANUCHIT即阿努奇經本院合法傳喚，無正當理由未到庭，本
    院爰不待其陳述，而為一造辯論判決，合先敘明。
二、本案經本院合議庭審理結果，認原審認事用法及量刑均無不
    當，應予維持，關於犯罪事實、證據及應適用之法條，均引
    用原審刑事簡易判決書及檢察官聲請簡易判決處刑書之記載
    （詳附件）。
三、檢察官上訴意旨略以：原審以被告未曾因犯罪遭起訴，犯後
    表示悔悟，及其飲酒完畢後開始駕車至遭查獲之各該時間、
    經測得之呼氣酒精濃度等因素，對被告宣告緩刑2年。惟被
    告本件酒測值高達每公升0.53毫克，犯罪情節並無特別輕微
    或其他特殊處，甚至因紅燈左轉為警查獲，足見法治觀念薄
    弱、漠視交通行政法規，更不顧自己與其他用路人之生命身
    體安全，於酒後酒精濃度高達每公升0.53毫克下，仍旋於10
    分鐘後騎車上路，足見心存僥倖。況被告縱使未曾犯罪，且
    犯後表示悔悟，然此僅能作為從輕量刑理由，難認係判斷刑
    罰暫不執行是否適當之標準。再參照近年來為避免法院量刑
    過輕，難收遏阻之效，故修正提高刑法第185條之3法定刑度
    之修法精神，及被告之酒測值超出每公升0.25毫克甚多，為
    兼顧社會公益之平衡並確保其日後無再犯之虞，縱使宣告緩
    刑，亦應依刑法第74條第2項規定，命被告履行一定條件，
    以具體行動彌補其對社會造成之危害。是原判決對被告諭知
    未附條件之緩刑2年，而未命其履行任何條件，明顯不當，
    請求撤銷其緩刑宣告，或為適當之附條件緩刑宣告等語。
四、駁回上訴之理由：
㈠、按法官於有罪判決如何量處罪刑，甚或是否宣告緩刑，均為
    實體法賦予審理法官裁量之刑罰權事項，法官行使此項裁量
    權，自得依據個案情節，參酌刑法第57條所定各款犯罪情狀
    之規定，於法定刑度內量處被告罪刑；除有逾越該罪法定刑
    或法定要件，或未能符合法規範體系及目的，或未遵守一般
    經驗及論理法則，或顯然逾越裁量，或濫用裁量等違法情事
    之外，並不得任意指摘其量刑違法。且在同一犯罪事實與情
    節，如別無其他加重或減輕之原因，下級審法院量定之刑，
    亦無過重或失輕之不當情形，則上級審法院對下級審法院之
    職權行使，原則上應予尊重，最高法院85年度台上字第2446
    號判決意旨參照。次按行為經法院評價為不法之犯罪行為，
    且為刑罰科處之宣告後，究應否加以執行，乃刑罰如何實現
    之問題。依現代刑法之觀念，在刑罰制裁之實現上，宜採取
    多元而有彈性之因應方式，除經斟酌再三，認確無教化之可
    能，應予隔離之外，對於有教化、改善可能者，其刑罰執行
    與否，則應視刑罰對於行為人之作用而定。倘認有以監禁或
    治療謀求改善之必要，固須依其應受威嚇與矯治之程度，而
    分別施以不同之改善措施（入監服刑或在矯治機關接受治療
    ）；反之，如認行為人對於社會規範之認知並無重大偏離，
    行為控制能力亦無異常，僅因偶發、初犯或過失犯罪，刑罰
    對其效用不大，祇須為刑罰宣示之警示作用，即為已足，此
    時即非不得緩其刑之執行，並藉違反緩刑規定將入監執行之
    心理強制作用，謀求行為人自發性之改善更新。而行為人是
    否有改善之可能性或執行之必要性，固係由法院為綜合之審
    酌考量，並就審酌考量所得而為預測性之判斷，但當有客觀
    情狀顯示預測有誤時，亦非全無補救之道，法院仍得在一定
    之條件下，撤銷緩刑（參刑法第75條、第75條之1），使行
    為人執行其應執行之刑，以符正義。由是觀之，法院是否宣
    告緩刑，有其自由裁量之職權，而基於尊重法院裁量之專屬
    性，對其裁量宜採取較低之審查密度，祇須行為人符合刑法
    第74條第1項所定之條件，法院即得宣告緩刑，與行為人犯
    罪情節是否重大，是否坦認犯行並賠償損失，並無絕對必然
    之關聯性；倘事實審法院未有逾越法律所規定之範圍，或恣
    意濫用其權限，即不得任意指摘為違法，最高法院102年度
    台上字第4161號判決意旨參照。
㈡、經查，原審認被告涉犯刑法第185條之3第1項第1款之不能安
    全駕駛動力交通工具罪，犯罪事證明確，並審酌被告年齡、
    素行、知識程度、經濟狀況、飲用酒類之種類、駕駛車種、
    行駛道路種類與距離、幸未發生事故、測得之呼氣酒精濃度
    、其犯後態度及參酌道路交通管理處罰條例第35條第11項規
    定暨違反道路交通管理事件統一裁罰基準表之裁罰標準等一
    切情狀，量處被告有期徒刑2月，如易科罰金，以新臺幣100
    0元折算1日。另考量被告未曾因犯罪而遭起訴，其犯後表示
    悔悟，而依其飲酒完畢後開始駕車至遭查獲之各該時間，參
    照其測得呼氣酒精濃度，認應係一時失慮而誤犯本罪，信其
    經此追訴審判後，當知警惕而無再犯之虞，爰依刑法第74條
    第1項第1款之規定，宣告緩刑2年。本院綜合上情，認原審
    之認事用法均無違誤，量刑亦屬妥適，且原審判決既係以被
    告符合刑法第74條第1項第1款之法定緩刑事由，並敘明何以
    對被告暫不執行刑罰之裁量論據，業已斟酌緩刑宣告之要件
    之必要性，其所為之緩刑宣告自於法無違，難謂原審判決有
    何不適用法則或適用不當之違背法令事由之餘地。
㈢、檢察官雖以原審判決諭知緩刑或未附條件之緩刑不當，然衡
    酌被告係初犯，查無客觀跡證可認被告有酗酒成性或飲酒後
    必駕車上路等情，被告復自始坦承犯行，原審因認被告經此
    偵、審程序實已受有相當教訓，佐以上開各項考量，始給予
    被告緩刑之宣告，亦無不當之處，於法並無不合或違失。況
    緩刑乃屬宣告刑之一種特別執行方式，宣告刑若為徒刑或拘
    役者，則緩刑應屬一種非機構性處遇，使受判決人仍舊生活
    於自由社會，接受社會處遇，若受判決人有撤銷緩刑之原因
    （刑法第75條、第75條之1），檢察官得聲請法院撤銷之，
    緩刑之宣告一旦撤銷後，即應執行原裁判所宣告之刑，可見
    原審宣告緩刑2年已足以對被告心理上產生相當壓力，而促
    其謹言慎行，故緩刑宣告對於被告而言，實質已生處罰之效
    果；而被告經法院諭知緩刑，於緩刑期內自應謹言慎行，以
    避免因再犯罪致緩刑遭撤銷，其仍需承受相當之判決拘束力
    ，應已足使被告心生警惕。則原審經審酌全案後，對被告所
    處罪刑宣告緩刑，尚符合比例原則與平等原則等一般法律原
    則之要求，與客觀上之適當性、相當性與必要性之價值要求
    無違，並無濫用裁量權之違法，檢察官以前詞指摘原審宣告
    緩刑及緩刑未附條件不當，其上訴為無理由，應予駁回。
據上論斷，應依刑事訴訟法第455條之1第1項、第3項、第368條
、第371條、第373條，判決如主文。
本案經檢察官高振瑋聲請以簡易判決處刑，檢察官鄭聆苓到庭執
行職務。
中　　華　　民　　國　　110 　年　　8 　　月　  17　　日
　　　　　　　　　刑事第十五庭  審判長法　官　張婉寧
　　　　　　　　　                    法  官  黃鏡芳
　　　　　　　　　                    法  官  陳嘉臨
以上正本證明與原本無異。
不得上訴。
　　　　　　　　　　　　　　　　　　　書記官  薛雅云
中　　華　　民　　國　　110 　年　　8 　　月　　17　　日
附錄法條:
中華民國刑法第185條之3第1項第1款
駕駛動力交通工具而有下列情形之一者，處2年以下有期徒刑，
得併科20萬元以下罰金：
一、吐氣所含酒精濃度達每公升零點二五毫克或血液中酒精濃度
    達百分之零點零五以上。